---
title: "Análise expoloratória dos discursos referente as sessões em Plenário da PEC 06/2019"
output: html_notebook
---

```{r, message=FALSE, include=FALSE, warning=FALSE}
library(tidyverse)
library(readr)
library(tm)
library(SnowballC)
library(wordcloud)
```

```{r, message=FALSE, warning=FALSE}
previdencia_06_08_19h <- read_csv("../data/process-data/previdencia_06-08-19h.csv")
previdencia_06_08_21h <- read_csv("../data/process-data/previdencia_06-08-21h.csv")
previdencia_07_08_17h <- read_csv("../data/process-data/previdencia_07-08-17h.csv")
previdencia_07_08_9h <- read_csv("../data/process-data/previdencia_07-08-9h.csv")
previdencia_09_07_16h <- read_csv("../data/process-data/previdencia_09-07-16h.csv")
previdencia_09_07_20h <- read_csv("../data/process-data/previdencia_09-07-20h.csv")
previdencia_10_07_16h <- read_csv("../data/process-data/previdencia_10-07-16h.csv")
previdencia_10_07_9h <- read_csv("../data/process-data/previdencia_10-07-9h.csv")
previdencia_11_07_9h <- read_csv("../data/process-data/previdencia_11-07-9h.csv")
previdencia_11_07_22h <- read_csv("../data/process-data/previdencia_11-07-22h.csv")
previdencia_12_07_16h <- read_csv("../data/process-data/previdencia_12-07-16h.csv")
previdencia_12_07_9h <- read_csv("../data/process-data/previdencia_12-07-9h.csv")

plenario_previdencia <- bind_rows(previdencia_06_08_19h,
                         previdencia_06_08_21h,
                         previdencia_07_08_9h,
                         previdencia_07_08_17h,
                         previdencia_09_07_16h,
                         previdencia_09_07_20h,
                         previdencia_10_07_9h,
                         previdencia_10_07_16h,
                         previdencia_11_07_9h,
                         previdencia_11_07_22h,
                         previdencia_12_07_9h,
                         previdencia_12_07_16h) %>% 
  select(-id_sessao)

```

```{r, message=FALSE, warning=FALSE}
ce_02_07_19 <- read_csv("../data/process-data/ce_reuniao-02-07-2019_16h.csv")
ce_03_07_19 <- read_csv("../data/process-data/ce_reuniao-03-07-2019_19h.csv")
ce_04_07_19 <- read_csv("../data/process-data/ce_reuniao-04-07-2019_10h.csv")
ce_12_07_19 <- read_csv("../data/process-data/ce_reuniao-12-07-2019_20h.csv")
ce_13_06_19 <- read_csv("../data/process-data/ce_reuniao-13-06-2019_15h.csv")
ce_18_06_19 <- read_csv("../data/process-data/ce_reuniao-18-06-2019_9h.csv")
ce_25_06_19 <- read_csv("../data/process-data/ce_reuniao-25-06-2019_9h.csv")
ce_26_06_19 <- read_csv("../data/process-data/ce_reuniao-26-06-2019_12h.csv")

ce_previdencia <- bind_rows(ce_02_07_19,
                            ce_03_07_19,
                            ce_04_07_19,
                            ce_12_07_19,
                            ce_13_06_19,
                            ce_18_06_19,
                            ce_25_06_19,
                            ce_26_06_19)
```

```{r, message=FALSE, warning=FALSE}
ccjc_09_04_2019 <- read_csv("../data/process-data/ccjc_reuniao-09-04-2019_20h.csv")
ccjc_16_04_2019 <- read_csv("../data/process-data/ccjc_reuniao-16-04-2019_10h.csv")
ccjc_23_04_2019 <- read_csv("../data/process-data/ccjc_reuniao-23-04-2019_15h.csv")

ccjc_previdencia <- bind_rows(ccjc_09_04_2019,
                              ccjc_16_04_2019,
                              ccjc_23_04_2019)
```

```{r, message=FALSE, warning=FALSE}
all_discursos <- bind_rows(ccjc_previdencia,
                           ce_previdencia,
                           plenario_previdencia)
```

Questionamentos:

- Quais parlamentares falam mais/menos?(Contar quantas vezes eles aparecem e palavras em seus discursos)
- Quais partidos falam mais/menos?
- Quais são as palavras mais utilizadas? Se for possível gerar visu por partido e parlamentar.
- Wordcloud de parlamentares mais atuantes e dos presidentes de cada etapa

```{r, message=FALSE, warning=FALSE}
cont_palavras <- all_discursos %>% 
  mutate(qtd_palavras = sapply(strsplit(discurso, " "), length))
```

Top 5 dos mais falantes
```{r, message=FALSE, warning=FALSE}
mais_falantes <- cont_palavras %>% 
  group_by(autor) %>% 
  summarise(all_qtd_palavra = sum(qtd_palavras)) %>% 
  arrange(-all_qtd_palavra) %>% 
  top_n(5)

mais_falantes
```

Top 5 dos menos falantes
```{r, message=FALSE, warning=FALSE}
menos_falantes <- cont_palavras %>% 
  group_by(autor) %>% 
  summarise(all_qtd_palavra = sum(qtd_palavras)) %>%
  filter(all_qtd_palavra > 2) %>%  
  arrange(all_qtd_palavra) %>% 
  top_n(-5)

menos_falantes
```

Top 5 dos partidos mais falantes
```{r, message=FALSE, warning=FALSE}
partidos_mais_falantes <- cont_palavras %>% 
  group_by(partido) %>% 
  summarise(all_qtd_palavra = sum(qtd_palavras)) %>% 
  filter(!partido %in% c(NA, "N/A")) %>% 
  arrange(-all_qtd_palavra) %>% 
  top_n(5)

partidos_mais_falantes
```

Top 5 dos partidos menos falantes
```{r, message=FALSE, warning=FALSE}
partidos_menos_falantes <- cont_palavras %>% 
  group_by(partido) %>% 
  summarise(all_qtd_palavra = sum(qtd_palavras)) %>% 
  filter(!partido %in% c(NA, "N/A")) %>% 
  arrange(all_qtd_palavra) %>% 
  top_n(-5)

partidos_menos_falantes
```

```{r, message=FALSE, warning=FALSE}
toninho_mais_falante <- cont_palavras %>% 
  filter(autor == "TONINHO WANDSCHEER")

all_discursos_toninho <- toninho_mais_falante %>% 
  group_by(autor, partido, uf) %>% 
  summarise(all_discursos = paste(unlist(t(discurso)),collapse=" "))

pt_mais_falante <- cont_palavras %>% 
  filter(partido == "PT")

all_discursos_pt <- pt_mais_falante %>% 
  group_by(partido) %>% 
  summarise(all_discursos = paste(unlist(t(discurso)),collapse=" "))
```

```{r, message=FALSE, warning=FALSE}
transformacao_texto <- function(docs) {
  toSpace <- content_transformer(function (x , pattern ) gsub(pattern, " ", x))
  text_transf <- tm_map(docs, toSpace, "/")
  text_transf <- tm_map(docs, toSpace, "@")
  text_transf <- tm_map(docs, toSpace, "\\|")
  
  return(text_transf)
}

formata_texto <- function(docs) {
  text_format <- tm_map(docs, content_transformer(tolower))
  text_format <- tm_map(docs, removeNumbers)
  text_format <- tm_map(docs, removeWords, stopwords("pt"))
  text_format <- tm_map(docs, removeWords, c("", "neste","és", "é", "somos", 
                                      "sois", "são", "era", "eras", "éreis", 
                                      "foste", "fostes", "foras",	"fôreis",	
                                      "serás", "sereis", "serão",	"serias", 
                                      "seríeis", "sejas", "sejais", "fosses", 
                                      "fôsseis", "fores", "fordes", "sê", "sejas", 
                                      "sejais", "ser", "seres", "sermos",	"serdes",	
                                      "serem", "sobre", "é")) 

  text_format <- tm_map(docs, removePunctuation)
  text_format <- tm_map(docs, stripWhitespace)
  
  return(text_format)
}

termo_doc_matriz <- function(docs) {
  dtm <- TermDocumentMatrix(docs)
  m <- as.matrix(dtm)
  v <- sort(rowSums(m),decreasing=TRUE)
  df <- data.frame(word = names(v),freq=v)
  
  return(df)
}

gera_word_cloud <- function(df) {
  docs <- Corpus(VectorSource(df))
  text_transf <- transformacao_texto(docs)
  text_format <- formata_texto(text_transf)
  termo_doc_matriz <- termo_doc_matriz(text_format)
  
  set.seed(1234)
  wordcloud(words = d$word, freq = d$freq, min.freq = 1,
            max.words=200, random.order=FALSE, rot.per=0.35, 
            colors=brewer.pal(8, "Dark2"))
}
```

```{r, message=FALSE, warning=FALSE}
gera_word_cloud(all_discursos_toninho)
```

```{r, message=FALSE, warning=FALSE}
gera_word_cloud(all_discursos_pt)
```

```{r, message=FALSE, warning=FALSE}

```

```{r, message=FALSE, warning=FALSE}

```

```{r, message=FALSE, warning=FALSE}

```

```{r, message=FALSE, warning=FALSE}

```

```{r, message=FALSE, warning=FALSE}

```